【裁判字號】    98,訴,1880
【裁判日期】    991214
【裁判案由】    違反毒品危害防制條例
【裁判全文】
臺灣臺南地方法院刑事判決              98年度訴字第1880號
公  訴  人  臺灣臺南地方法院檢察署檢察官
被      告  黃俊華
選任辯護人  彭大勇律師
            林士龍律師
上列被告因違反毒品危害防制條例案件，經檢察官提起公訴（98
年度偵字第4932號）及移送併辦（98年度偵字第17465號），本
院判決如下：
    主  文
黃俊華所犯如附表所示之各罪，各處如附表所示之主刑及從刑。
應執行有期徒刑拾陸年，0000000000號行動電話壹支（內含SIM
卡壹張）沒收；販賣第一級毒品所得共新臺幣肆仟伍百元均沒收
，如全部或一部不能沒收時，以其財產抵償之（其中新臺幣壹仟
元，以其與不詳姓名女子之財產連帶抵償之）。
    事  實
一、黃俊華明知海洛因係毒品危害防制條例所明定之第一級毒品
    ，不得販賣，猶基於販賣第一級毒品海洛因營利之犯意，先
    後於附表一所示之時間，以0000000000號手機門號作為販賣
    毒品之聯絡工具，與張瑞明、楊順雄聯繫後，於附表所示之
    地點，以每次約定新台幣（下同）1,000元之價格（附表編
    號2僅取得500元），販賣第一級毒品海洛因予張瑞明3次、
    楊順雄2次以牟利。嗣經檢察官指揮警方就上開000000000 0
    號手機門號進行通訊監察，循線查獲前情。
二、案經臺灣臺南地方法院檢察署檢察官自動檢舉偵查起訴並經
    臺南市警察局第四分局報請同署檢察官移送併辦。
    理  由
壹、程序部分：
一、刑事訴訟法第159條之1第2項規定「被告以外之人於偵查中
    向檢察官所為之陳述，除顯有不可信之情況者外，得為證據
    。」，本件公訴人提出之證據中，證人張瑞明、楊順雄偵訊
    中經具結之證述，本院審酌證人張瑞明、楊順雄偵訊筆錄作
    成之情況，並無顯不可信之情況，依刑事訴訟法第159條之1
    第2項之規定，上開證人於偵訊所作之筆錄，有證據能力。
二、按通訊監察錄音之譯文，僅屬依據監聽錄音結果予以翻譯之
    文字，固具文書證據之外觀，但實際上仍應認監聽所得之錄
    音帶或光碟，始屬調查犯罪所得之證物；刑事訴訟法第165
    條之1第2項所稱之證物，如其蒐證程式合法，並經合法調查
    ，自具證據能力。因此檢察官如提出通訊監察錄音之譯文為
    其證據方法，實乃以其監聽所得之錄音帶或光碟，為調查犯
    罪所得之證物，法院本應依刑事訴訟法第165條之1所列之方
    法調查，以判斷該錄音帶或光碟是否與通訊監察錄音之譯文
    相符。而監聽錄音製作之譯文，雖通常為偵查犯罪機關單方
    面製作，然若被告或訴訟關係人對其真實性並無爭執，經法
    院於審判期日提示譯文供當事人辨認、表示意見並為辯論者
    ，程式自屬適法（最高法院95年度台上字第295號、94年度
    台上字第4665號判決意旨參照）。再通訊保障及監察法最近
    一次於96年7月11日修正，其第34條第2項規定，該法修正部
    分於公布後5個月施行，其中第5條第2項將「偵查中通訊監
    察書之核發」，改「由法官審核」，並增列法官得對執行人
    員為適當指示之規定，俾使相關執行人員確實遵守法律規範
    。故在96年11月11日通訊保障及監察法修正部分施行之前，
    偵查中之通訊監察書，仍由檢察官核發。本案被告黃俊華於
    偵查中涉犯毒品危害防制條例第4條第1項之販賣第一級毒品
    罪嫌，屬最輕本刑為3年以上有期徒刑之罪，合於通訊保障
    及監察法第5條第1項第1款之規定，屬得核發通訊監察書之
    範圍。且檢察官於偵查中核發本件監聽譯文所實施之通訊監
    察時間為95年12月6日（臺灣臺南地方法院檢察署95年南檢
    朝術監字第1829號）及96年2月1日（96年南檢朝術監續字第
    240號通訊監察書），均在96年11月11日新法施行之前，故
    其通訊監察書由檢察官核發，於法並無違誤。而執行監聽機
    關對被告等使用之電話實施通訊監察之結果，就上開電話中
    之通話內容，轉譯為卷附通訊監察譯文表，並經本院於準備
    程序勘驗通話內容，製有勘驗筆錄在卷，被告及其辯護人於
    本院準備程序及審理中均不爭執上開譯文及勘驗筆錄內容之
    真實性，且經本院於審判期日依法踐行提示上開監聽譯文及
    勘驗筆錄之調查證據程式，本案卷附上開通訊監察譯文及勘
    驗筆錄自均有證據能力。
貳、實體部分：
一、被告黃俊華否認有何販賣第一級毒品海洛因與張瑞明及楊順
    雄之犯行，辯稱：警方並未通知伊製作警詢筆錄，伊未販賣
    毒品與張瑞明及楊順雄二人。被告辯護人則為被告辯稱：張
    瑞明及楊順雄均曾向被告借錢，譯文內容係渠二人向被告洽
    商借錢事宜而有金錢糾紛，且張瑞明部分的譯文內容並無海
    洛因代號，其中第三通更是女生接聽，無法證明被告有販賣
    海洛因犯行；楊順雄證稱其所購的白色粉末並無止癮功能感
    覺，難認其所購者係海洛因，依罪疑惟輕原則，亦應諭知被
    告無罪云云。經查：
  (一)被告販賣第一級毒品與張瑞明部分
  (1)附表編號1、2的犯行，業經張瑞明到場證稱：「（檢察官問
    ：提示的譯文0000000000打給0000000000的電話號碼？）
    0000000000是我父親的電話，是我在使用」、「（檢察官問
    ：0000000000是打給誰？）打給大汗弟仔」、「（檢察官問
    ：大汗弟仔本名叫什麼？）我當時不知道他的名字，我不認
    識」、「（檢察官問：大汗弟仔剛才有無在法庭上？）我當
    時被抓到警局時，我也不認識他是誰，我去都是叫他哥仔，
    我有跟他拿三次，他都是從門裡面拿出來給我，我不知道他
    的本名，是警察跟我說他是誰的」、「（檢察官問：監察的
    譯文你們雙方是聯絡什麼事情？）我要跟我打電話的那個人
    買海洛因，就是黃俊華」、「（檢察官問：95年12月18日上
    午8點34分打的電話交易細節如何？）打完沒有多久就去永
    康市大灣派出所隔壁的銀行，銀行旁邊的通道有一個門，他
    從門縫拿海洛因出來，我把1000元交給他，我就走了」、「
    （檢察官問：請提示上開卷證，95年12月22日下午3時25分
    通訊監察譯文，0000000000打給0000000000的電話，是否是
    你打的？）是」、「（檢察官問：你們聯絡什麼事情？）一
    樣」、「（檢察官問：一樣是指聯絡什麼事情，你們約定到
    哪裡交易，你交了什麼東西給被告？）當時我剩下五百元，
    我叫被告讓我欠五百元，給我一千元的藥，他說好，我們就
    約在大灣國中那裡」、「（檢察官問：當時交易的情形如何
    ？）忘記了，好像是他拿給我海洛因，我給他五百元」，核
    與證人張瑞明於偵查中（98年偵字第4932號卷第8.9頁）結
    證內容相符，並與本院勘驗附表各次監聽錄音帶所製作勘驗
    筆錄內容亦相合，有勘驗筆錄在卷可按。且有監聽00000000
    00號行動電話之通訊監察書二份（臺南地檢署95年南檢朝術
    監字第1829號、96年南檢朝術監續字第240號通訊監察書，
    臺南市警察局第四分局偵查卷宗第44、47頁）卷附可稽，張
    瑞明關於購買海洛因之時間、地點、方式及金額均指證甚詳
    ，並指明購買對象「大汗弟仔」即係被告，被告辯稱伊未販
    賣海洛因與張瑞明云云，顯為事後卸責之詞，並無可採。被
    告於附表編號1、2的時間、地點販賣第一級毒品海洛因的犯
    行，應可認定。
  (2)附表編號3的犯行，張瑞明到場證稱：「（檢察官問：請提
    示上開卷宗譯文第4、5頁，由0000000000打給000000000的
    電話是聯絡何事？）我要跟哥仔拿藥，那次好像不是哥仔拿
    給我的，我忘記了」、「（檢察官問：這個電話是你跟誰在
    通話？）一個女生」、「（檢察官問：是要聯絡什麼事情？
    ）我要找黃俊華」、「（檢察官問：找黃俊華作何事？）跟
    他拿海洛因」、「（檢察官問：請提示98年度偵字第4932號
    卷第9頁第7行，你於偵查中陳述「這也是去三信銀行買海洛
    因，小門就是他們下來的地方，我之前用家中電話打給他，
    他有記下來電話號碼」等語，這是否實在？）是」、「（檢
    察官問：這通電話你打完之後，你到那裡交易海洛因？）大
    灣派出所隔壁的銀行」、「（檢察官問：是否是你於偵查中
    陳述的三信銀行？）是」、「（檢察官問：請提示96年度他
    字第206號卷第21頁反面，公用電話打給大汗弟仔000000000
    0的這通電話是否是你打的？）應該是」、「（檢察官問：
    你打這通電話的用意為何？）跟他說我到了」、「（檢察官
    問：你們交易的情形如何？）對方男生從門縫拿海洛因給我
    ，我好像是拿一千元給他」，亦與其偵查中證稱：「這是他
    女朋友幫黃俊華接的，但是拿毒品下來的是黃俊華」、「（
    剛才三次買毒品都有交易成功？）有。都是一手交錢，一手
    交貨」、「（你是請他代買或合資？）這三次我打電話過去
    他就身上有海洛因了，不是要他再去跟人家調貨」（98年偵
    字第4932號卷第9頁）所述相符，該通電話雖然並非被告親
    自接聽，而係由一女子接聽，並非被告，惟張瑞明已明確證
    稱係被告交付毒品，並收取對價，被告該次販賣毒品犯行，
    已甚明確。被告否認販賣海洛因與張瑞明，惟其自陳95年12
    月間在永康市○○路分租一間套房，在大灣派出所隔壁，附
    近有一家三信銀行（本院99年11月30日審判筆錄第30頁），
    亦與張瑞明所述向被告購買毒品地點相合，足見張瑞明上開
    指證，並非憑空杜撰，應可採信。此外並有前揭之勘驗筆錄
    、通訊監察書等物在卷可參，被告此部分販賣毒品犯行，亦
    可認定。該次犯行雖由一女子接聽電話，並轉知被告交付毒
    品之時間、地點而參與該販賣犯行，惟經勘驗結果雖可判別
    接聽電話者係女子，然無足夠證據認定該女子究係何人，爰
    僅論究被告此部分共同販賣之刑責，附此敘明。
  (二)被告販賣第一級毒品與楊順雄部分
    附表編號4、5的犯行，業經楊順雄於偵查中證稱：「（第1
    次跟大汗弟仔買海洛因是在何時何地?）95年底，詳細時間
    記不起來，最後1次也是在95年底」、「（大汗弟仔在何處
    將海洛因交給你?）在大灣警察局旁邊的三信銀行樓下」、
    「（你每次都跟大汗弟仔買多少錢的海洛因?）: 3次都買
    1000 元」、「（提示96年度他字第206號卷監聽譯文，95年
    11月21日及95年11月26日之內容，這是否你與大汗弟仔的通
    話內容?）是的，是我要跟他拿海洛因的事」、「（95年11
    月26 日你有無在保東國小向大汗弟仔買海洛因?）有的，這
    次買海洛因不會超過1OOO元，這次是我剛講的跟他買3次海
    洛因中間的1次」（97年他字第67號卷第26頁），其就向被
    告購買毒品的時間、地點及金額均指認甚詳，並確認監聽譯
    文內容即是向被告購買毒品海洛因，而賣毒者「大汗弟仔」
    亦經楊順雄於警詢中指認被告照片無誤（97年他字第67號卷
    第35頁），此外並有前揭之勘驗筆錄、通訊監察書等物在卷
    可參，被告此部分販賣毒品犯行，應可認定。楊順雄嗣於本
    院審理時就向被告購買海洛因二次的時間、地點及金額固為
    相同之陳述，惟補稱：「（白色粉末是什麼？）他說是海洛
    因，我覺得不是海洛因」、「（你有無施用拿到的白色粉末
    ？）有用針筒加水施打，但是沒什麼感覺，完全沒有施用海
    洛因的感覺，所以那時候沒有上癮不上癮的問題」（本院99
    年11月2日審判筆錄第6、7頁），楊順雄於審理中改稱伊向
    被告所得之物不是海洛因，惟經追問，既已知被告所交付之
    物並非海洛因，為何還向被告購買第二次？楊順雄回答辯護
    人時稱「因為時間點隔了一段時間，那時候找不到其他人可
    以買，被告是朋友，我想試看看是不是真的海洛因」（99年
    11 月2日審判筆錄第10頁）。惟依常情，海洛因毒品取得不
    易，通常微量的純質均加大量葡萄糖粉，且市價一小包要價
    五百至一千元，並非便宜之物，若被告第一次交易時交付與
    楊順雄之物並非海洛因，楊順雄施用後發現，縱未找被告要
    回已支付之對價，亦無再次向被告購買海洛因之理；且若楊
    順雄審理中證述為真，楊順雄早在第一次向被告購買後即已
    知悉被告販賣給伊之物並非海洛因，為何在偵查中未向檢察
    官陳明？反而在偵查中明確指稱被告交付與伊之物係海洛因
    ？本院斟酌楊順雄於偵查及審理中之證述，認為楊順雄審理
    中證稱向被告所購之物海洛因一節，與常情相違，難以採信
    。
  (三)至於被告辯稱張瑞明、楊順雄因向伊借錢，伊收取利息過高
    ，致張瑞明、楊順雄不滿而懷怨誣攀伊販賣海洛因。惟若因
    金錢糾紛而誣攀，為何指被告所販賣者，係最重本刑死刑或
    無期徒刑之第一級毒品海洛因？而非其他較輕之詐欺、重利
    罪名或所販賣者係第二級或第三級毒品？且張瑞明、楊順雄
    對被告所販賣之物均為相同之陳述─海洛因，顯然被告販賣
    第一級毒品海洛因，並非空穴來風，其懷怨誣攀之說詞，尚
    難遽採。經再向被告訊明張瑞明、楊順雄究係借幾次錢？迄
    今尚有無欠錢？被告則以有借有還，惟借幾次忘記了，至於
    是否尚欠錢，則稱沒有印象（本院99年11月30日審判筆錄第
    21 、22頁），被告既指張瑞明、楊順雄係出於金錢糾紛而
    故對其為不實指控，若非金額達相當程度的糾紛或對該債務
    留有明顯印象，且有一定憑據，應不致為此答辯，惟就被告
    與張瑞明、楊順雄金錢糾紛的具體內容，被告竟未能作稍微
    詳細之描述，被告金錢糾紛之辯解，尚難採憑。況張瑞明在
    作證時更陳稱：「有欠他錢，但是沒有借。我現在確定是沒
    有跟被告借錢，『利息是海洛因的代號』，我之前有欠被告
    一千元，我想要再買一干元，但是因為我身上只有一千元，
    所以請他再讓我欠一仟元」（本院99年11月30日審判筆錄第
    16 頁），張瑞明就監聽譯中之「利息」，明確陳明係海洛
    因之代號，益見被告就張瑞明、楊順雄因不滿向伊借錢，伊
    收取利息過高而誣攀的辯解，為事後卸責之詞，並無可採。
  (四)綜上，被告於附表所示時間、地點販賣第一級海洛因與張瑞
    明、楊順雄之犯行，事證明確，被告辯稱張瑞明、楊順雄因
    不滿向伊借錢，伊收取利息過高而誣攀的辯解，並無可採，
    被告於附表所示的犯行，應可認定。
二、
  (一)查海洛因係毒品危害防制條例第2條第2項第1款所列之第一
    級毒品。核被告所為，係犯毒品危害防制條例第4條第1項之
    販賣第一級毒品罪。被告販賣前持有第一級毒品海洛因之低
    度行為，均應為販賣之高度行為所吸收，不另論罪。被告於
    附表編號3之犯行，與不詳姓名女子共同販賣第一級毒品犯
    行，其二人就該次犯行有犯意聯絡及行為分擔，均為共同正
    犯。又依毒品危害防制條例所定之販賣毒品罪之構成要件文
    義，實無從認定立法者本即預定該犯罪之本質，必有數個同
    種類行為而反覆實行之集合犯行，故販賣毒品罪，難認係集
    合犯。因此，就刑法修正施行後多次販賣毒品之犯行，採一
    罪一罰，始符合立法本旨（最高法院96年度台上字第6048號
    判決參照）。被告於如附表時、地所為先後5次販賣第一級
    毒品犯行間，應係犯意各別，行為互殊，應予分論併罰。移
    送併辦部與本件犯罪事實均相同，屬同一案件，本院自得一
    併審酌，併予敘明。
  (二)又販賣第一級毒品罪之法定刑為「死刑或無期徒刑；處無期
    徒刑者，得併科新台幣1千萬元以下罰金」，然同為販賣第
    一級毒品之人，其原因動機不一，犯罪情節未必盡同，或有
    大盤毒梟者，亦有中、小盤之分，甚或僅止於吸毒者友儕間
    為求互通有無之有償轉讓者亦有之，其販賣行為所造成危害
    社會之程度自屬有異，法律科處此類犯罪，所設之法定最低
    本刑相同，不可謂不重。於此情形，倘依其情狀處以有期徒
    刑，即足以懲儆，並可達防衛社會之目的者，自非不可依客
    觀之犯行與主觀之惡性二者加以考量其情狀，是否有可憫恕
    之處，適用刑法第59條之規定酌量減輕其刑，期使個案裁判
    之量刑，能斟酌至當，符合比例原則。經查，被告販賣第一
    級毒品，雖有助長毒品流通，戕害國人健康，固值非難，被
    告販賣第一級毒品僅5次，惟其販賣對象僅2人，所得亦僅4
    千5百元，且前無販賣毒品之犯行，有臺灣高等法院被告前
    案紀錄表1份附卷足參，其犯罪情節實難與販賣毒品數量達
    數公斤以上大盤毒梟者可比，本院認其宣告法定最低度之刑
    無期徒刑，猶嫌過重，情輕法重，堪予憫恕，爰就被告上開
    販賣第一級毒品犯行，依刑法第59條規定減輕其刑。
  (三)爰審酌被告正值青壯，不思努力工作賺取正當酬勞，竟藉販
    賣毒品與他人牟取不法利益，且販賣第一級毒品海洛因與他
    人施用，使人沉迷於毒癮，無法自拔，對國家社會之危害非
    輕，兼衡被告犯罪之手段、品性、販毒所得非鉅，及其智識
    程度、生活狀況，暨被告犯罪後否認犯行等一切情狀，就其
    所犯數罪分別量處如附表所示之刑，並定其應執行刑如主文
    所示，以資懲儆。
  (四)扣案之0000000000號行動電話（內含SIM卡1張）1支，係被
    告所有供聯絡販賣第一級毒品海洛因與張瑞明、楊順雄所用
    之物，業據供明在卷，應依毒品危害防制條例第19條第1項
    之規定，宣告沒收之。復共同正犯之犯罪所得為新台幣時，
    因係合併計算，且於全部或一部不能沒收時以其財產抵償之
    ，為避免執行時發生重複沒收、抵償之情形，故各共同正犯
    之間係採連帶沒收主義，於裁判時僅諭知連帶沒收，不得就
    全體共同正犯之總所得對各該共同正犯分別重複諭知沒收；
    此與罰金刑應分別諭知、分別執行者不同，最高法院95年度
    台上字第1781號判決參照。經查，被告於附表編號3的時間
    、地點與不詳姓名女子共同販賣第一級毒品犯行，該次犯罪
    所得為1,000元，既係被告與不詳姓名女子共同犯罪所得，
    然依上開法條及判決意旨，仍應宣告連帶沒收，又如全部或
    一部不能沒收時，則以渠等財產連帶抵償之。其餘各次犯行
    的販毒所得，則分別在各該次犯行諭知沒收，如全部或一部
    不能沒收時，以其財產抵償之。又附表編號2之犯行，張瑞
    明實際僅交付被告500元，依最高法院96年台上字第2331號
    判決意旨「然所稱因犯罪所得之財物，係以實際所得者為限
    ，苟無所得或尚未取得者，即無從為沒收之諭知」，該次因
    犯罪所得而須諭知沒收之物，自僅500元，併此敘明。
據上論斷，依刑事訴訟法第299條第1項，毒品危害防制條例第4
條第1項、第19條第1項，刑法第11條前段、第28條、第59條、第
51條第5款，判決如主文。
本案經檢察官王惠芬到庭執行職務。
中    華    民    國    99    年    12    月     14   日
            刑事第五庭    審判長法  官  鄭文祺
                                法  官  張銘晃
                                法  官  陳振謙
以上正本證明與原本無異。
如不服本判決應於收受本判決後10日內向本院提出上訴書狀，並
應敘述具體理由。其未敘述上訴理由者，應於上訴期間屆滿後20
日內向本院補提理由書狀（均須按他造當事人之人數附繕本）「
切勿逕送上級法院」。
                                書記官  黃雅雲
中    華    民    國    99    年    12    月     14   日
附錄本案論罪科刑法條全文
毒品危害防制條例第4條第1項
製造、運輸、販賣第一級毒品者，處死刑或無期徒刑；處無期徒
刑者，得併科新台幣1千萬元以下罰金。
 附表
┌──┬────┬────┬───┬──────┬────────────┐
│編號│  時間  │  地點  │ 交易 │販賣次數及價│   主  刑  及  從  刑   │
│    │        │        │ 對象 │格（新台幣）│                        │
├──┼────┼────┼───┼──────┼────────────┤
│ 一 │95年12月│台南縣永│張瑞明│第一級毒品海│黃俊華販賣第一級毒品，處│
│    │18日8時 │康市民族│      │洛因（價值1 │有期徒刑拾伍年陸月。    │
│    │35分許  │路三信銀│      │千元）      │0000000000號行動電話壹支│
│    │        │行樓下  │      │            │（內含SIM卡壹張）沒收之 │
│    │        │        │      │            │；販賣第一級毒品所得新臺│
│    │        │        │      │            │幣壹仟元沒收，如全部或一│
│    │        │        │      │            │部不能沒收時，以其財產抵│
│    │        │        │      │            │償之。                  │
├──┼────┼────┼───┼──────┼────────────┤
│ 二 │95年12月│台南縣永│張瑞明│第一級毒品海│黃俊華販賣第一級毒品，處│
│    │22日15時│康市大灣│      │洛因（價值1 │有期徒刑拾伍年陸月。    │
│    │25分許  │國中前  │      │千元），因張│0000000000號行動電話壹支│
│    │        │        │      │瑞明身上僅剩│（內含SIM卡壹張）沒收之 │
│    │        │        │      │500元，故僅 │；販賣第一級毒品所得新臺│
│    │        │        │      │交500元與黃 │幣伍佰元沒收，如全部或一│
│    │        │        │      │俊華，尚欠黃│部不能沒收時，以其財產抵│
│    │        │        │      │俊華500元   │償之。                  │
├──┼────┼────┼───┼──────┼────────────┤
│ 三 │96年2月 │台南縣永│張瑞明│第一級毒品海│黃俊華共同販賣第一級毒品│
│    │10日0時 │康市民族│與不詳│洛因（價值1 │，處有期徒刑拾伍年陸月。│
│    │26分許  │路三信銀│姓名成│千元）      │0000000000號行動電話壹支│
│    │        │行樓下  │年女子│            │（內含SIM卡壹張）沒收之 │
│    │        │        │      │            │；販賣第一級毒品所得新臺│
│    │        │        │      │            │幣壹仟元連帶沒收，如全部│
│    │        │        │      │            │或一部不能沒收時，以其財│
│    │        │        │      │            │產連帶抵償之。          │
├──┼────┼────┼───┼──────┼────────────┤
│ 四 │95年11月│台南縣永│楊順雄│第一級毒品海│黃俊華販賣第一級毒品，處│
│    │21日11時│康市民族│      │洛因（價值1 │有期徒刑拾伍年陸月。    │
│    │16分許  │路三信銀│      │千元）      │0000000000號行動電話壹支│
│    │        │行樓下  │      │            │（內含SIM卡壹張）沒收之 │
│    │        │        │      │            │；販賣第一級毒品所得新臺│
│    │        │        │      │            │幣壹仟元沒收，如全部或一│
│    │        │        │      │            │部不能沒收時，以其財產抵│
│    │        │        │      │            │償之。                  │
├──┼────┼────┼───┼──────┼────────────┤
│ 五 │95年11月│台南縣關│楊順雄│第一級毒品海│黃俊華販賣第一級毒品，處│
│    │26日16時│廟鄉保東│      │洛因（價值1 │有期徒刑拾伍年陸月。    │
│    │4分許   │國小前  │      │千元）      │0000000000號行動電話壹支│
│    │        │        │      │            │（內含SIM卡壹張）沒收之 │
│    │        │        │      │            │；販賣第一級毒品所得新臺│
│    │        │        │      │            │幣壹仟元沒收，如全部或一│
│    │        │        │      │            │部不能沒收時，以其財產抵│
│    │        │        │      │            │償之。                  │
└──┴────┴────┴───┴──────┴────────────┘

司法院資訊處製作；財團法人民間司法改革基金會備份。
